# 承包管理项目的列报

提问人：qingzheng518 时间：2019-03-04 11:49:01
陈老师您好：
我们审计的客户有这样的业务：客户中标的项目是甲方的整体工程，以承保管理的方式实施，工程费用 = 成本费用+ 承保管理费+ 考核奖罚，列报中资产和负债是否能以净值列式

回答人：chenyiwei
因为客户作为总包对业主就该工程承担首要责任，基于其作为主要责任人的身份，应采用总额法确认收入和结转成本。与之相适应，资产负债表中的相关资产、负债也应分别按总额列报，不能抵销后按净额列报。